# 附注信息披露错误

提问人：fcy2258 时间：2019-11-18 06:30:13
请教，一份审计报告中附注信息披露错误，违反了第几号审计准则？

回答人：chenyiwei
首先，审计报告没有附注。附注是财务报表的组成部分，属于管理层的会计责任。审计准则不会直接规定 “一份审计报告中附注信息披露错误，违反了第几号审计准则”。
如果审计报告后附的财务报表中的报表附注存在重大的错报（含虚假记载、误导性陈述或重大遗漏），则首先是财务报表的编制责任人（管理层）违反相关的会计法、企业财务会计报告条例或者会计准则；
其次，如果审计报告中未对其中的重大错报予以指明并发表恰当的审计意见，则不符合 1501 、 1502 等审计报告准则的规定，以及《注册会计师法》
第二十一条规定。